台灣彰化地方法院刑事判決　　　　　　　　　　　　　九十一年度易字第二四九號
　　公　訴　人　臺灣彰化地方法院檢察署檢察官
　　被　　　告　乙○○
　　被　　　告　甲○○
右列被告等因竊盜案件，經檢察官提起公訴（九十年度偵字第六四二八號），本院判
決如左：
    主  文
乙○○共同竊盜，累犯，處拘役肆拾日，如易科罰金，以參佰元折算壹日。
甲○○共同竊盜，處拘役參拾日，如易科罰金，以參佰元折算壹日。
    事  實
一、乙○○曾有妨害兵役、槍砲、恐嚇、二次竊盜、偽造文書等前科，最近一次構成
    累犯之前科，係於民國（下同）八十八年四月十九日，因竊盜及偽造文書案件，
    經法院分別判處有期徒刑一年與三月，定應執行刑一年二月確定，於八十九年八
    月一日執行完畢（另涉犯販賣毒品罪嫌部分，經台灣高等法院台中高分院判處無
    罪確定），猶不知悔改，夥同與其有犯意聯絡之甲○○（原名林宗明，曾於八十
    七年八月六日，因殺人未遂案件，經法院判處有期徒刑五年確定，於九十年二月
    八日假釋交付保護管束，假釋期滿為九十二年九月十八日）共同意圖為自己不法
    之所有，於九十年八月二十日十一時五十六分許，一同前往位於彰化縣芬苑鄉王
    公村後港溪旁之「福德正神廟」，由甲○○負責於該廟門口把風，乙○○則以甲
    ○○所有之鐵絲粘上雙面膠後，伸入該廟內之賽錢箱中竊取香油錢新台幣（下同
    ）二百元，二人得手後將竊取所得二百元花費一空。因二人上開行竊過程洽為廟
    內監視錄影機攝錄下來，而於九十年九月七日十一時許為警循線查獲。
二、案經彰化縣警察局二林分局報請台灣彰化地方法院檢察署檢察官偵查起訴。
    理  由
一、訊據被告乙○○及甲○○固均承認有於右揭時地共同前往上址福德正神廟之事實
    ，被告乙○○並坦承竊取香油錢之事，惟被告甲○○則矢口否認有何竊盜犯行，
    辯稱：當日乙○○只是叫伊載他去拜拜而已，伊並不知乙○○要偷香油錢，伊係
    後來進去廟內才發現此事，並告訴乙○○不要偷，但乙○○仍繼續行竊，伊只好
    在外頭等他等語。經查：(1)被告乙○○於警詢中坦承與被告甲○○共同行竊，並
    由甲○○負責把風，有警訊筆錄可證，且依據由監視錄影帶所翻拍現場行竊過程
    照片四張，被告乙○○於竊取香油錢時，被告甲○○名係站立於廟外門口旁，應
    認係替被告乙○○把風共同行竊無誤。(2)再者果如被告甲○○所供稱：當日係載
    乙○○一同前往拜拜，為何監視錄影帶所翻照片內並未見渠等有何虔誠膜拜之行
    為？供桌上亦未見任何貢品或紙錢？又被告乙○○用以行竊之鐵絲及雙面膠，同
    案被告乙○○供稱非伊所有而係在被告甲○○車上所拿取，被告甲○○若無與被
    告乙○○有行竊之犯意聯絡，又為何會提供上開行竊用之物品供下手行竊之被告
    乙○○使用？綜上所述，被告甲○○所辯，顯係事後卸責之詞，不足採信，此外
    並有現場行竊過程照片四張附卷可稽，事證明確，被告二人竊盜犯行洵堪認定。
二、核被告乙○○、甲○○所為，均係犯刑法第三百二十條第一項之普通竊盜罪。被
    告乙○○、甲○○二人間，就前開竊盜之犯行，有犯意聯絡及行為分擔，應論以
    共同正犯。又被告乙○○前曾因竊盜及偽造文書案件，經法院分別判處有期徒刑
    一年與三月，定應執行刑一年二月確定，於八十九年八月一日執行完畢，有臺灣
    彰化地方法院檢察署刑案資料查註紀錄表乙份附卷可稽，五年內再犯有期徒刑以
    上之本罪，為累犯，應加重其刑。爰分別審酌被告乙○○素行不良並有竊盜前科
    另被告甲○○現正因殺人未遂案件假釋付保護管束中，竟皆不思悔改向上，復再
    犯本件竊盜罪，科行不宜過輕，暨其犯罪之動機、目的、手段以及犯罪後態度等
    一切情狀，分別量處如主文所示之刑，並諭知易科罰金之折算標準，以示儆懲。
據上論斷，應依刑事訴訟法第二百九十九條第一項前段，刑法第二十八條、第三百二
十條第一項、第四十七條、第四十一條第一項，罰金罰鍰提高標準條例第一條前段、
第二條前段，判決如主文。
本案經檢察官黃鼎鈞到庭執行職務。
中      華      民      國     九十一     年     四     月    十  八    日
                                      台灣彰化地方法院刑事第二庭
                                          法      官  康  弼  周
右正本證明與原本無異。
如不服本判決，應於判決送達後十日內向本院提出上訴狀( 須附繕本 )。
                                          法院書記官  詹  國  立
中      華      民      國     九十一  年     四     月    二十二    日
刑法第三百二十條
意圖為自己或第三人不法之所有，而竊取他人之動產者，為竊盜罪，處五年以下有期
徒刑、拘役或五百元以下罰金。
意圖為自己或第三人不法利益，而竊佔他人之不動產者，依前項之規定處斷。
前二項之未遂犯罰之。
